Inventaris van het archief van de familie Geisweit van der Netten, 1619-1942
Nationaal Archief, Den Haag
- Verwante Geslachten., C.
  - Ds. Samuel Keuchenius (1737-1824)., II.
    - Persoonlijke stukken., a.
      - Ingekomen brieven., 454-468
        - Keuchenius, P., 1818, 459
        - Keuchenius-Van Nieuwenhoven, Mevr. C.A., 1822, 460
        - Linde, W. van der, 1800, 461
        - Martinet Kuypers, Ds. J., z.j., 462
        - Manen, Ds. W.C. van, 1822, 463
        - Netten-'s-Gravesande, Mevr. B.G.C., 1808, 464
        - Netten-Keuchenius, Mevr. J.J. Geisweit van der, 1800-1824, 465
        - Twist, J. Duymaer van, 1800, 1801, 1802, 466
        - Twist, S.J. van, 1820, 467
        - Wijck, A.H. van, 1793., 468
    - Bezittingen en landerijen., b.
      - Akte van transport ten overstaan van schepenen van Zaltbommel door Jacoba van Bijstervelt aan Willem Hendrik van Borsselen en Jan Duymaer, van negen morgen bouwland. Fragment., 1738; 469; 1 charter
      - Akte van transport ten overstaan van schepenen van Heerewaarden door Leonardus van Heumen aan Samuel Keuchenius, van vijf en een half hont weiland., 1770; 470; 1 charter
      - Akte van transport ten overstaan van schepenen van Heerewaarden door Hendrik van Hees en Willemijn Sighman aan Jacob Duymaer van vier en een half hont weiland., 1771; 471; 1 charter
      - Akte van transport ten overstaan van schepenen van Heerewaarden door Jacob Duymaer aan Samuel Keuchenius van vier en een half hont weiland., 1776; 472; 1 charter
      - Akte van transport ten overstaan van schepenen van Heerewaarden door de erfgenamen van Hendrik van Oort aan Samuel Keuchenius van 150 roeden weiland., 1779; 473; 1 charter
      - Akte van transport ten overstaan van schepenen van Heerewaarden door Wouter van Baren aan Samuel Keuchenius van 1 morgen weiland., 1779; 474; 1 charter
      - Akte van transport ten overstaan van schepenen van Heerewaarden door Joost Smits, als gevolmachtigde voor zijn kinderen en door Egon van Houssel aan Samuel Keuchenius van 8 hont weiland., 1781; 475; 1 stuk
      - Akte van transport ten overstaan van schepenen van Heerewaarden door Gradus de Wijs en Geerigje Spare aan Samuel Keuchenius van een half hont weiland., 1785; 476; 1 charter
      - Akte van transport ten overstaan van schepenen van Heerewaarden door Johannes van Dockum, als gemachtigde van Wilhelmus Mattheus Keuchenius, aan Samuel Keuchenius van een haver tiende., 1792; 477; 1 stuk
      - Akte van transport ten overstaan van schepenen van Heerewaarden door Jan Duymaer van Twist aan Samuel Keuchenius van zes hont bouwland., 1795; 478; 1 charter
      - Akte van verkoop van gerst en haver, ten bedrage van f.115.14 door Nicolaas de Ridder, gemachtigde van Samuel Keuchenius, aan Jacobus Groenendaal., 1811; 479; 1 stuk
      - Request van Samuel Keuchenius aan de dijkstoel te Heerewaarden betreffende het weghalen van grond ter versterking van de dijken. Afschrift., 1818; 480; 1 stuk
      - Rekening en verantwoording van goederen in het bezit van de familie Keuchenius., 1825; 481; 1 stuk
      - Akte opgemaakt door notaris L.C. van de Ven te 's-Hertogenbosch houdende de extract-deling van de onroerende goederen uit de nalatenschap van Samuel Keuchenius., 1825; 482; 1 stuk
  - Jhr. Agathon Gerard Sickinghe (1868-1954)., III.
    Geboren te 's-Gravenhage op 28 oktober 1868, overleden aldaar op 29 januari 1954, zoon van Jhr.Pieter Feyo Onno en Ottelina Cornelia van Eck, generaal-majoor titulair en kamerheer en adjudant in buitengewone dienst van H.M. de Koningin. Trouwt te 's-Gravenhage op 24 september 1891 met Elisabeth Lucia Margaretha Geisweit van der Netten, geboren op 17 juli 1870 te Utrecht, overleden te 's-Gravenhage op 24 april 1947, dochter van Mr.Cornelis Justinus en Jkvr. Wilhelmina Jacoba Henriëtte van den Bosch. Trouwt 2e te 's-Gravenhage op 6 juni 1950 Margaretha Jacoba Wilhelmina Beelaerts van Blokland, geboren aldaar 21 augustus 1886, dochter van Jhr. Frans Agathus Gerard en Jkvr. Martha Maria Jacoba Adriana Gevers Deynoot.
    - Uitnodigingen tot het bijwonen van hofdiners, muzikale avonden e.d., 1931 en z.j.; 483; 1 omslag
    - Uitnodiging tot het bijwonen van het huldigingsdéfilé ter ere van het 35-jarig regeringsjubileum van Koningin Wilhelmina., 1933; 484; 1 stuk
    - Programma voor de herdenkingsbijeenkomst ter gelegenheid van de 400ste geboortedag van Prins Willem van Oranje., 1933; 485; 1 deel
    - Programma van de herdenking van de geboorte van Prins Willem van Oranje in de Grote Kerk te Delft., 1933; 486; 1 deel
    - Programma, lijsten van genodigden, reglementen e.d. betreffende de begrafenis van Koningin Emma., 1954; 487; 1 omslag
    - "Liturgie bij gelegenheid van de doop van Prinses Beatrix", Gedrukt., 1938; 488; 3 stukken
    - "Den Haag in den Franschen Tijd", schetsen door J. Smit. Gedrukt., 489; 1 deel
    - Ingekomen brieven., 490-494
      - Cort van der Linden, G., 1940-1942, 490
      - Cort van der Linden, L., 1940, 1942 en z.j., 491
      - Cort van der Linden Sickinghe, Mevr. O., 1929-1942 en z.j., 492
      - Sickinghe, Jhr. Ir. P.F.O.R., 1942, 493
      - Sickinghe-Van Eck, Jkvr. O.C., 1925, 494
  - Jkvr. Elisabeth Jacoba Lucia Margaretha Sickinghe, geb. Geisweit van der Netten (1870-1947)., IIIa.
    Geboren te Utrecht op 17 juli 1870, overleden te 's-Gravenhage op 24 april 1947, dochter van Cornelis Justinus Geisweit van der Netten en Wilhelmina Jacoba Henriëtte van den Bosch. Trouwt te 's-Gravenhage op 24 september 1891 met Jhr. Agathon Gerard Sickinghe.
    - Dagboek lopende van juli 1914-januari, 1915; 495; 1 deel
    - Aantekenboekjes., 1936 en 1939; 496; 2 delen
    - Ingekomen brieven., 497-501
      - Cort van der Linden-Sickinghe, Mevr. O., 1928, 1942, 497
      - Röell, Jhr. A.G., 1938, 498
      - Sickinghe, Jhr. A.G., 1918-1937, 499
      - Sickinghe, Jhr. O., 1941, 1942, 500
      - Sickinghe-Van Eck, Jkvr. O.C., 1919-1929, 501
- Stukken waarvan de genealogische samenhang met de collectie niet gebleken is., D.
  - Stukken betreffende onroerende goederen., I.
    - Akte van transport door Peter Hendriksen en Antje Dercks aan Wilhelm Everwijn de Jongste en Geertruid Kelffkens van een stuk weiland gelegen op de Veluwezoom., 1633; 502; 1 charter
    - Akte van verkoop van een huis en erf gelegen te Delft door Nicolaas Cocquis aan Maertgen Willems van Linschoten., 1643; 503; 1 charter
    - Akte van verkoop van een erf gelegen te Delft door Nicolaas Cocqius aan Willem van der Nesch., 1653; 504; 1 charter
    - Akte van verkoop door de Staten van Gelderland aan Willem Everwijn tot Levendael van domeingoederen gelegen te Roosendaal., 1654; 505; 1 charter
    - Schrijven van de Staten van Holland en Westfriesland aan de Dijkgraaf en Heemraden van Amstelland betreffende het beleggen van afkooppenningen en de daarmee in verband staande resolutie van, 28 januari 1723; 506; 1 stuk
    - Extract uit het renteboek van de gedeputeerde staten van het kwartier van Nijmegen., (c. 1730); 507; 1 stuk
    - Octrooi verleend door de Staten van Utrecht aan Mr.Lambertus van Bylandt om te mogen testeren., 1741; 508; 1 charter
    - Akte van verkoop ten overstaan van schepenen van Delft door Mr.Gerard van Vredenburch aan Aarnoud Jacob Hendrik Maurits, baron van Pabst, van twee huizen, tuin, koetshuis, stal en erf, gelegen te Delft., 1755; 509; 1 charter
  - Stukken uit de archieven van de Admiraliteitscolleges., II.
    - Resolutie van de Staten-Generaal waarbij Hendrik Dircxs Meerman wordt benoemd tot commies voor financiële aangelegenheden., 1646; 510; 1 charter
    - Schrijven van de Staten-Generaal aan het Admiraliteitscollege te Amsterdam houdende mededeling van een resolutie inzake koopvaardijschepen bestemd voor Engeland., 1651; 511; 1 stuk
    - Commissie verleend door de Staten-Generaal aan August Robbert van Heeckeren tot Zuideras als Raad ter Admiraliteit., 1753; 512; 1 stuk
    - Resolutie van de Staten-Generaal genomen op een missive van de gezant te Kopenhagen betreffende het uitvoeren van havenwerken in verband met de vaart op de Oostzee. Extract., 1751; 513; 1 stuk
    - Resolutie van de Staten-Generaal genomen op een voorstel tot het uitstellen van een vergadering der Admiraliteitscolleges. Extract., 1754; 514; 1 stuk
    - Resolutie van het Admiraliteitscollege op de Maas betreffende de verantwoording van de rekening van de vrachtpenningen van het schip "Schiedam" uit Curacao. Extract., 1762; 515; 1 stuk
    - Schrijven van de Staten-Generaal aan het Admiraliteitscollege op de Maas houdende kennisgeving van een resolutie genomen op het request van L.D.W.C. van Tengnagel., 1777; 516; 1 stuk
    - Schrijven van de Staten-Generaal aan een admiraliteitscollege houdende kennisgeving van een resolutie genomen op het request van handelaren in koper te Amsterdam en Rotterdam., 1781; 517; 1 stuk
    - Schrijven van de Staten-Generaal aan het Admiraliteitscollege op de Maas, houdende kennisgeving van een resolutie genomen inzake het uitvoeren van zaden naar Frankrijk., 1781; 518; 1 stuk
    - Schrijven van de Staten-Generaal aan het Admiraliteitscollege in Zeeland houdende kennisgeving van een resolutie genomen op een memorie van de gezant in Rusland., 1791; 519; 1 stuk
    - Schrijven van de Staten-Generaal houdende kennisgeving aan het Admiraliteitscollege in Zeeland van een resolutie genomen op het request van De Buol., 1791; 520; 1 stuk
    - Resolutie van de Staten-Generaal handelend over het toekennen van een extra schrijfloon aan een commies., 1792; 521; 1 stuk
  - Varia Militaria., III.
    - Order uitgevaardigd door burgemeesters en regeerders van Amsterdam voor kapitein Cornelis Roes, in geval van generaal alarm., 1672; 522; 1 charter
    - Rekening en verantwoording van ontvangsten en inkomsten gedaan voor Brigadier Baron De Hompesch door de solliciteur Paulus Gebhardt., 1701; 523; 1 stuk
    - "Liste des forts et postes extérieurs où il faut livrer de la houille à commancer du premier Novembre 1732"., 524; 1 stuk
    - Toestemming verleend door generaal Fievief aan Jacob Engel van het Regiment Hollandsche garde te voet om te mogen trouwen., 1749; 525; 1 stuk
    - Stalorders uitgevaardigd door kolonel A.B. van Patkull van Rosendorf., 1777; 526; 1 stuk
    - Brief van generaal Cherin aan brigade-generaal Jardon houdende order om zich naar Veway te begeven., 1789; 527; 1 stuk
    - Resolutie van de Staten-Generaal op het request van officieren van het regiment van Mönster betreffende het kosteloos vervoeren van hun bagage. Extract., 1791; 528; 1 stuk
    - Schrijven van de Staten-Generaal aan het Admiraliteitscollege in Zeeland, houdende kennisgeving van de resolutie genomen op het request van officieren van het regiment van Mönster., 1791; 529; 1 stuk
    - Order van generaal-majoor graaf van Golowkin voor de officieren de Barville en Guinot de Belseau te Hardinxveld om zich naar Gorinchem te begeven., 1793; 530; 1 stuk
    - Brief van kolonel du Moustier te Ostende betreffende de verkoop van een huis ten dienste van de "Garde Impériale"., 1795; 531; 1 stuk
    - Brief van generaal van Damme aan brigade-generaal Jardon handelende over de verdediging van de Rijn., 1800; 532; 1 stuk
    - Brief van kapitein De la Haye aan kolonel ..... handelende over seinposten in Nederland., 1805; 533; 1 stuk
    - Aantekeningen van Van Zuylen van Nyevelt op een artikel verschenen in "De l'esprit des journeaux", geheten "Principes nouveaux de Tact que élémentaire"., 1805; 534; 1 stuk
    - Brief van generaal-majoor Van der Laar aan de commandant van het fort Bath betreffende de verzending van 6000 gevulde zandzakken naar Antwerpen., 1809; 535; 1 stuk
    - Brief van de kolonel van het 32e Legion de la gendarmerie impériale aan de president van het gerechtshof van het departement van de Zuiderzee, mededelende dat hij is verhinderd zitting te nemen., 1813; 536; 1 stuk
    - "De noodzakelijkste en eerste vereischtens van een soldaat en zijne voornaamste deugden", geschrift van de hand van generaal Van Oster., 1815; 537; 1 stuk
    - Brief van kolonel Des Tombes aan Z. Schouten, handelende over het organiseren van een jachtpartij., 1823; 538; 1 stuk
    - Brief van luitenant-generaal Favauge aan Majoor De Petit, houdende verzoek om bij hem te komen., z.j.; 539; 1 stuk
    - Brief van luitenant Declattre aan de directeur van het Théatre Français te Amsterdam, waarin hij mededeling doet van zijn veroordeling., z.j.; 540; 1 stuk
  - Gedrukte werken, gedichten, kaarten, tekeningen en diversen., IV.
    - "Obsidio Bredana", door H. Hugo. Gedrukt te Antwerpen., 1626; 541; 1 deel
    - Gedichten van de hand van Cornelius Olfertz., 1633; 542; 1 deel
    - "Antiquitatum Romanorum", geschreven door H. Kippingius. Gedrukt te Leiden., 1713; 543; 1 deel
    - Poorter-eed afgelegd door Johan Jurriaan Bijtel voor burgemeesters en regeerders van Amsterdam., 1788; 544; 1 charter
    - Bewijs afgegeven door de "Prévôt du collége de Chirurgie", ten bewijze dat Nicolas Grosendorff uit Boskoop de colleges in oogziekten in Parijs heeft gevolgd., 1792; 545; 1 stuk
    - Brief van Graaf Wencesclas de Rzewuski aan Jean Willmes, handelende over het oprichten van een blad voor oriëntalisten., 1809; 546; 1 stuk
    - "Orationes Philippicae in M. Antonium", Cicero. Uitgave verzorgd door G.G. Wensdorf. Gedrukt te Groningen., 1826; 547; 1 deel
    - "Het leven, de bedrijven en lotgevallen van Willem den Eersten, Prins van Oranje", van de hand van G. Engelberts Gerrits. Gedrukt te Amsterdam., 1827; 548; 1 deel
    - "Kaiser Napoleon im Felde und im Feldlager", door F.J.A. Schneidawind. Gedrukt te Hanau., 1832; 549; 1 deel
    - Levensbeschrijving van Clarke, Duc de Feltre. Geschreven exemplaar., 1885; 550; 1 stuk
    - Levensbeschrijving van E.J.J.A. Macdonald, Duc de Tarente., 1858; 551; 1 stuk
    - "De la répression des émeutes", door luitenant-generaal Comte A.A. Capiaumont. Gedrukt te Ixelles., 1873; 552; 1 deel
    - "Les Mammifères. Tableau de la Nature. Ouvrage illustré à l'usage de la jeunesse", door L. Figuier. Gedrukt te Parijs., 1879; 553; 1 deel
    - Gedichten van onbekende hand., z.j.; 554; 1 omslag
    - Afdrukken van handschriften van verschillende personen., z.j.; 555; 1 omslag
    - "Planches relatives à l'histoire de l'Armée Française et de Napoleon"., z.j.; 556; 1 deel
    - Kaart van Nederland met een gedeelte van Frankrijk en Duitsland, met hierop aangegeven de verschillende postroutes. Gedrukt op linnen., z.j.; 557; 1 stuk
    - Historieprenten, gravures en tekeningen van stadsgezichten en vestingwerken, portretten, prentbriefkaarten, foto's etc., 558A, 558B; 1 doos
      - Bestanddeel 1, 558A
      - Bestanddeel 2, 558B
    - Boeken, brochures, tijdschriften, binnen- en buitenlandse couranten en advertenties., 1832-1938; 559; 1 omslag
    - "Een enthousiast Krijgsman. C.A. Geisweit van der Netten 1771-1874". Resumé door jhr. ir. P.F.O.R. Sickinghe., 1974; 560; 1 stuk
      Aanwinst 1974 XXXI.